臺灣高雄地方法院刑事判決　　　　　　　 94年度訴字第771號
公　訴　人　臺灣高雄地方法院檢察署檢察官
被　　　告　乙○○　男　24歲.
上列被告因竊盜案件，經檢察官提起公訴（92年度偵字第 20975
號），本院合議庭裁定由受命法官獨任進行簡式審判程序，本院
判決如下：
    主  文
乙○○攜帶兇器竊盜，處有期徒刑陸月，如易科罰金，以佰元
折算壹日。緩刑貳年。扣案之Ｔ字扳手壹支，沒收。
    事  實
一、乙○○因其騎乘之機車發生事故嚴重受損，乃欲以拆解他機
    車零件換裝至自有機車以降低修理費用之方式修復其機車，
    遂意圖為自己不法之所有，於民國92年9 月25日16時40分許
    （起訴書誤載為13時許），在高雄市前鎮區○○○路18號處
    ，以自備之客觀上足以對人之生命、身體、安全造成威脅而
    可供為兇器使用之Ｔ字扳手1 支，插入機車電源鎖內啟動電
    源之方式，竊取停放在上開地點之蔡蓉蓉所有，由丁○○使
    用之車號ＫＸＬ─309 號機車得逞。乙○○得手後隨即將竊
    得之機車騎往丙○○（其涉犯贓物罪等罪嫌部分，另行審結
    ）位於高雄縣鳳山市○○路○ 段264 號「建昌機車行」，欲
    以新台幣（下同）2500元之代價委由丙○○拆解零件並組裝
    至乙○○受損之機車上。緣警方於查獲前數日即獲報該「建
    昌機車行」內有非法改裝情事，而在現場附近埋伏時，見乙
    ○○於同日17時30分許，將竊得之機車騎抵丙○○機車行內
    時，當場逮捕乙○○，並扣得乙○○所有，供竊盜機車所用
    之Ｔ字扳手1 支。
二、案經高雄市政府警察局苓雅分局移送臺灣高雄地方法院檢察
    署檢察官偵查起訴。
    理  由
壹、程序方面：
一、按除被告所犯為死刑、無期徒刑、最輕本刑為3 年以上有期
    徒刑之罪或高等法院管轄第一審案件者外，於法院行準備程
    序進行中，被告先就被訴事實為有罪之陳述時，審判長得告
    知被告簡式審判程序之旨，並聽取當事人、代理人、辯護人
    及輔佐人之意見後，裁定進行簡式審判程序；且受命法官行
    準備程序，與法院或審判長有同一之權限；又簡式審判程序
    之證據調查，不受刑事訴訟法第159 條第1 項、第161 條之
    2 、第161 條之3 、第163 條之1 及第164 條至第170 條規
    定之限制，刑事訴訟法第273 條之1 第1 項、第279 條第 2
    項前段、第273 條之2 分別定有明文。
二、查本件被告乙○○所犯為死刑、無期徒刑、最輕本刑為3 年
    以上有期徒刑以外之罪，且非高等法院管轄第一審之案件，
    其於準備程序就前揭被訴事實為有罪之陳述，經受命法官告
    知簡式審判程序之旨，並聽取當事人之意見後，本院認無不
    得或不宜改依簡式審判程序進行之處，爰依刑事訴訟法第27
    3 條之1 第1 項第284 條之1 ，裁定本件由受命法官獨任進
    行簡式審判程序，合先敘明。
貳、實體方面：
一、上開事實，迭據被告乙○○於警詢、偵查中及本院審理時供
    承不諱，核與被害人丁○○於警詢時之指述相符，並有高雄
    市政府苓雅分局凱旋路派出所扣押物品目錄表1 紙、機車及
    Ｔ字扳手照片共3 紙、車輛竊盜、車牌失竊資料個別查詢報
    表─查詢車輛認可資料1 紙、高雄市政府苓雅分局尋獲電腦
    輸入單1 紙、汽機車贓物領據1 紙附卷及作案用Ｔ字扳手1
    支扣案可稽，足認被告之自白與事實相符，洵堪採為論罪科
    刑之依據。本件事證明確，被告竊盜犯行堪以認定，應依法
    論科。
二、按刑法第321 條第1 項第3 款之攜帶兇器竊盜罪，係以行為
    人攜帶兇器竊盜為其加重條件，此所謂之兇器，其種類並無
    限制，凡客觀上足以對人之生命、身體、安全構成威脅，具
    有危險性之兇器均屬之，且祇須行竊時攜帶此種具有危險性
    之兇器為已足，並不以攜帶之初有行兇之意圖為必要（最高
    法院79年臺上字第5253號判例意旨參照）。被告持以行竊之
    Ｔ字扳手1 支，屬金屬材質，質地堅硬，如持以揮擊，客觀
    上足以對人之生命、身體、安全構成威脅，有該Ｔ字扳手扣
    案可稽，自屬兇器無訛，是被告持上開屬兇器之Ｔ字扳手竊
    盜，係犯刑法第321 條第1 項第3 款之攜帶兇器竊盜罪。爰
    審酌被告並無前科，有臺灣高雄地方法院檢察署刑案資料查
    註紀錄表暨臺灣高等法院被告前案紀錄表各1 份在卷可佐，
    其持Ｔ字扳手行竊，危害社會治安非輕，並對第三人之生命
    、身體及安全造成威脅之虞，本不宜寬宥，惟念及被告犯後
    已坦認犯行，態度良好，且竊得之車輛業已發還被害人，所
    生損害尚非重大等一切情狀，量處如主文所示之刑，並諭知
    易科罰金之折算標準，以資懲儆。又被告前未曾受有期徒刑
    以上刑之宣告，有上開前案紀錄表附卷可按，經此偵、審程
    序，當知所警惕，信無再犯之虞，本院認所宣告之刑以暫不
    執行為適當，爰併諭知緩刑2 年，以啟自新。末以，扣案之
    Ｔ字扳手1 支，係被告所有，供本件竊盜所用之物，業經被
    告供明在卷，爰依刑法第38條第1 項第2 款之規定，併予宣
    告沒收。
據上論斷，應依刑事訴訟法第273 條之1 第1 項、第299 條第 1
項前段，刑法第321 條第1 項第3 款、第74條第1 款、第38條第
1 項第2 款，罰金罰鍰提高標準條例第2條，判決如主文。
本案經檢察官甲○○到庭執行職務。
中　　華　　民　　國　　94　　年　　4 　　月　　13　　日
                  刑事第九庭    法　官  黃惠玲
以上正本證明與原本無異。
如不服本判決，應於收受送達後10日內向本院提出上訴書狀。
中　　華　　民　　國　　94　　年　　4 　　月　　13　　日
　　　　　　　　　　　　　      書記官  林秀珍
附錄本案論罪科刑法條：
刑法第321條
犯竊盜罪而有左列情形之一者，處6月以上、5年以下有期徒刑：
1  於夜間侵入住宅或有人居住之建築物、船艦或隱匿其內而犯
   之者。
2  毀越門扇、牆垣或其他安全設備而犯之者。
3  攜帶兇器而犯之者。
4  結夥3人以上而犯之者。
5  乘火災、水災或其他災害之際而犯之者。
6  在車站或埠頭而犯之者。
前項之未遂犯罰之。
